【裁判字號】    99,上訴,507
【裁判日期】    990729
【裁判案由】    毒品危害防制條例
【裁判全文】
臺灣高等法院臺南分院刑事判決         99年度上訴字第507號
上  訴  人
即  被  告  甲○○
選任辯護人  洪梅芬律師
            呂蘭蓉律師
            涂欣成律師
上  訴  人
即  被  告  丙○○
選任辯護人  鄭嘉惠律師
上列上訴人因違反毒品危害防制條例案件，不服臺灣台南地方法
院97年度訴字第2111號中華民國99年1月13日第一審判決（起訴
案號：臺灣台南地方法院檢察署97年度偵字第4512、4566、8239
、9223、9224、9225、9226、9227、9228、9229、9230、9231、
9232、9233、9949號），提起上訴，本院判決如下：
    主  文
原判決撤銷。
甲○○犯如附表編號一至五十七所示之罪，各處如附表編號一至
五十七所示之刑。應執行有期徒刑年肆月。扣案之愷他命壹包
（驗後淨重零點零肆公克）沒收銷燬之；電子秤壹台、夾鍊袋壹
包、帳冊壹本、門號0000000000、0000000000、0000000000號行
動電話各壹具（各含SIM卡壹張），均沒收之；未扣案之販賣第
三級毒品所得新臺幣肆萬陸仟肆佰元應與丙○○連帶沒收，如全
部或一部不能沒收時，以其與丙○○之財產連帶抵償之。
丙○○犯如附表編號一至五十七所示之罪，各處如附表編號一至
五十七所示之刑。應執行有期徒刑年陸月，扣案之愷他命壹包
（驗後淨重零點零肆公克）沒收銷燬之；電子秤壹台、夾鍊袋壹
包、帳冊壹本、門號0000000000、0000000000、0000000000號行
動電話各壹具（各含SIM 卡壹張），均沒收之；未扣案之販賣第
三級毒品所得新臺幣肆萬陸仟肆佰元應與甲○○連帶沒收，如全
部或一部不能沒收時，以其與甲○○之財產連帶抵償之。
    事  實
一、甲○○與丙○○係同居男女朋友關係，其等均明知愷他命（
    Ketamine）屬毒品危害防制條例第2 條第2 項第3 款所定之
    第三級毒品，依法不得販賣，竟共同基於販賣第三級毒品愷
    他命以【營利】之犯意聯絡，並以甲○○所有門號00000000
    00、0000000000號及丙○○所有之門號0000000000號行動電
    話各1具（各含SIM卡1張），作為販賣愷他命之聯絡工具，
    暨以「褲子」、「下面」、「飲料」等為販賣愷他命之暗語
    。而丙○○則幫忙接聽販毒之電話、分裝愷他命毒品、送交
    愷他命毒品予買受者、收取販賣愷他命毒品之價金。其等先
    後於附表編號1至57所示之時間、地點，以附表編號1至57所
    示之方式、價格、數量，販賣第三級毒品愷他命予郭純青、
    王淑君、李婉琴、謝佩穎、潘貞妤、王麗芳、黃馨柔、吳佳
    穎、黃姿雲、李建道、陳南燕、許玫芳、江文蘭等人，共計
    販賣第三級毒品愷他命57次。嗣於97年3月18日13時許，為
    警持搜索票至甲○○位於臺南市○○區○○路3段252號13樓
    之8租屋處執行搜索，扣得第三級毒品愷他命1包（驗前淨重
    0.049公克、驗後淨重0.04公克）、甲○○所有供販賣愷他
    命所用之電子秤1台、夾鍊袋1包、帳冊1本及門號000000000
    0、0000000000號暨丙○○所有供販賣愷他命所用之門號000
    0000000號行動電話各1具（各含SIM卡1張），並經甲○○主
    動供出其毒品來源為乙○○，警方因而循線查獲乙○○販賣
    第三級毒品情事，並由臺灣臺南地方法院檢察署檢察官將乙○○提起公訴在案。
二、案經臺南市警察局第二分局報請臺灣臺南地方法院檢察署檢
    察官偵查起訴。
    理  由
甲、程序方面：
    本件卷附之供述及非供述證據，被告及其辯護人等於本院準
    備程序中，均表示同意有證據能力（見本院卷第83頁），且
    本院審酌各該證據作成之情況，並無程序違法或有何意思不
    自由情形，復經原審及本院於審判期日就上開證據依法進行
    提示、調查、辯論，故依刑事訴訟法第159條之5第1項規定
    ，認有證據能力，合先敘明。
乙、實體方面：
一、上開被告甲○○、丙○○於附表編號1 至57所示之時間、地
    點，以附表所示之方式、價格、數量，販賣第三級毒品愷他
    命予郭純青、王淑君、李婉琴、謝佩穎、潘貞妤、王麗芳、
    黃馨柔、吳佳穎、黃姿雲、李建道、陳南燕、許玫芳、江文
    蘭等人之事實，業據被告2人於警詢、偵查及原審、本院審
    理時均供承不諱（見二分局97年度刑案偵查卷【下稱警卷(一)
    】第7頁反面至9頁、刑偵字第0974202033號卷【下稱警卷(二)
    】第2至5頁、偵字第4566號卷【下稱偵卷(十一)】第5至7、26至
    28頁、原審卷(一)第56、84頁、原審卷(二)第21至23頁），核與
    證人即買受愷他命之郭純青、王淑君、李婉琴、謝佩穎、潘
    貞妤、王麗芳、黃馨柔、吳佳穎、黃姿雲、李建道、陳南燕
    、許玫芳、江文蘭等人於警詢、偵查中之證述大致相符（見
    警卷(一)第10頁反面至11頁反面、警卷(二)第14頁、刑偵字第09
    74202034號卷【下稱警卷(三)】第13至14頁、刑偵字第097420
    2035號卷【下稱警卷(四)】第14至15頁、刑偵字第0974202036
    號卷【下稱警卷(五)】第13頁反面、刑偵字第0974202037號卷
    【下稱警卷(六)】第13頁、刑偵字第0974202038號卷【下稱警
    卷(七)】第14頁、刑偵字第0974202027號卷【下稱警卷(八)】第
    13至14頁、刑偵字第0974202028號卷【下稱警卷(九)】第14至
    15頁、刑偵字第0974202029號卷【下稱警卷(十)】第14至15頁
    、刑偵字第0974202030號卷【下稱警卷(十一)】第13至14頁、刑
    偵字第0974202031號卷【下稱警卷(十二)】第14頁反面至16頁、
    刑偵字第0974202032號卷【下稱警卷(十三)】第13至14頁、刑偵
    字第09742020060號卷【下稱警卷(十四)】第15頁反面至16頁反
    面、偵卷(一)第9至11、33至35頁、偵卷(十一)第19至20頁）。而
    扣案之白色粉末1包（驗前淨重0.049公克、驗後淨重0.04公
    克），經送請高雄市立凱旋醫院鑑驗結果，確含有第三級毒
    品愷他命成分之情，有該院98年12月21日高市凱醫驗字第11
    922號濫用藥物成品檢驗鑑定書1紙在卷可稽（見原審卷(二)第
    73頁），上述鑑驗結果，係檢驗機關本於專業知識及以精密
    儀器或科學檢驗方法所得之結論，自可憑信。此外，復有臺
    灣臺南地方法院檢察署96年南檢瑞於監字第001318號通訊監
    察書、96年南檢瑞於監（續）字第001540、001702號通訊監
    察書各1份、通訊監察譯文7份、通聯調閱查詢單14份、現場
    照片14幀、帳冊資料影本1份（見警卷(一)第23至31、43至46
    、48至77頁、警卷(二)第19頁、警卷(四)第20頁、警卷(五)第18頁
    、警卷(六)第19頁、警卷(七)第20至23頁、警卷(八)第16至17頁、
    警卷(九)第20頁、警卷(十)第20至21頁、警卷(十一)第19至20頁、警
    卷(十二)第20至23頁、警卷(十三)第19頁）及被告甲○○所有供販賣
    愷他命所用之電子秤1台、夾鍊袋1包、帳冊1本、門號00000
    00000、0000000000號暨丙○○所有門號00000000 00 號行
    動電話各1具（各含SIM卡1張）扣案可證，足見被告2人之自
    白核與事實相符，堪以採信。被告甲○○、丙○○確有販賣
    第三級毒品愷他命之情，應堪認定。
二、再毒品危害防制條例所規定之販賣毒品罪，雖未明示「營利
    之意圖」為其犯罪構成要件，然「販賣」一語，在文義解釋
    上當然已寓含有買賤賣貴，而從中取利之意思存在。且從商
    業交易原理與一般社會觀念而言，販賣行為在通常情形下，
    仍係以牟取利益為其活動之主要誘因與目的。又政府為杜絕
    毒品氾濫，毒害人民甚深，再三宣導民眾遠離毒品、媒體報
    導既深且廣，對於禁絕毒品之政策，應為大眾所熟悉。再政
    府對於查緝施用、轉讓及販賣毒品無不嚴格執行，且販賣毒
    品罪係重罪，若無利可圖，衡情一般持有毒品者，當不致輕
    易將持有之毒品交付他人。況販賣毒品乃違法行為，非可公
    然為之，且有其獨特之販售路線及管道，亦無公定之價格，
    復可任意增減其分裝之數量，而每次買賣之價量，亦可能隨
    時依市場貨源之供需情形、交易雙方之關係深淺、資力、對
    行情之認知、查緝是否嚴緊，及購買者被查獲時供述購買對
    象之可能性風險評估等諸般事由，而異其標準，非可一概而
    論，是販賣之利得，誠非固定，而縱使販賣之人從價差或量
    差中牟利方式雖異，其意圖營利之非法販賣行為仍屬同一。
    從而，舉凡有償交易，除足以反證其確係另基於某種非圖利
    本意之關係外，通常尚難因無法查悉其販入價格，做為是否
    高價賣出之比較，諉以無營利之意思而阻卻販賣犯行之追訴
    。況被告甲○○於偵查中已供承：伊將愷他命分裝成每小包
    0.8 至1 公克，再以每小包500 至700 元不等之價格售出；
    乙○○都是以每小包5公克賣伊3,000元，伊再將愷他命每5
    公克分裝6小包圖利等語（見警卷(二)第2頁反面至第3頁），
    是被告甲○○每次販賣愷他命既均可從中獲取價差之利益，
    足見被告甲○○確有販賣愷他命牟利之意圖甚明。而被告丙○○身為被告甲○○之同居女友，明知被告甲○○販賣愷他
    命牟利，猶幫被告甲○○從事接聽販毒之電話、分裝愷他命
    毒品、送交愷他命毒品予買受者、收取販賣愷他命毒品之價
    金等行為，堪認被告丙○○確有與被告甲○○共同販賣愷他
    命牟利之犯意聯絡，迨無疑義。至被告2人就附表編號1至3
    、14、38至40、43至44、55至57部分，雖於交付毒品予證人
    李婉琴、黃姿雲、江文蘭、潘貞妤、王麗芳、謝佩穎後，未
    立即取得價金，然被告2人既未向渠等表示免除該等債務，
    證人李婉琴、黃姿雲、江文蘭、潘貞妤、王麗芳、謝佩穎亦
    仍有償還之必要，堪認被告2人上開附表編號1至3、14、38
    至40、43至44、55至57所示提供愷他命之行為，並非無償轉
    讓，應屬販賣行為無誤。綜上所述，本件事證明確，被告甲○○、丙○○犯行均堪認定。
三、新舊法之比較適用之說明：
    按被告甲○○、丙○○行為後，毒品危害防制條例業於98年
    5 月20日修正公布，並於同年月22日施行，而依刑法第2 條
    第1 項所揭示之「從舊從輕」原則比較新舊法適用之結果：
  (一)修正前後之毒品危害防制條例第4條第3項販賣第三級毒品之
    構成要件並無變更，僅法定刑中之罰金刑部分由5百萬元提
    高為7百萬元，比較修正前後之結果，以修正前之毒品危害
    防制條例第4條第3項之規定對被告2人較為有利。
  (二)該條例第17條由修正前之「犯第4條第1項至第4項、第5條第
    1 項至第4項前段、第6條第1項至第4項、第7條第1項至第4
    項、第8條第1項至第4項、第10條或第11條第1項、第2項之
    罪，供出毒品來源，因而破獲者，得減輕其刑」，修正為該
    條第1項「犯第4條至第8條、第10條或第11條之罪，供出毒
    品來源，因而查獲其他正犯或共犯者，減輕或免除其刑」，
    並增列第2項「犯第4條至第8條之罪，於偵查及審判中均自
    白者，減輕其刑」，於量刑適用上，自以修正後毒品危害防
    制條例第17條之規定對被告2人較為有利。
  (三)本件被告甲○○、丙○○所為販賣第三級毒品愷他命之犯行
    ，因被告甲○○、丙○○於偵查及審判中均已自白，且被告
    甲○○並有供出毒品來源，因而查獲其上游乙○○，而有修
    正後毒品危害防制條例第17條第1項、第2項規定之適用（詳
    後述）。是以，本院綜合全部罪刑而為比較之結果，認應適
    用修正後毒品危害防制條例第4條第3項及第17條之規定，對
    被告2人較為有利，合先敘明。
四、論罪科刑：
  (一)查愷他命係毒品危害防制條例第2條第2項第3款規定之第三
    級毒品，依法不得販賣。是被告2人就附表編號1至57所示販
    賣愷他命之行為，均係犯毒品危害防制條例第4條第3項之販
    賣第三級毒品罪。被告甲○○、丙○○就上開各次販賣愷他
    命之犯行，有犯意聯絡與行為分擔，皆為共同正犯。被告2
    人販賣第三級毒品而持有愷他命之低度行為，應為販賣之高
    度行為所吸收，不另論罪。被告2人所犯上開各罪，犯意各
    別，行為互異，應予分論併罰。至公訴人雖認被告2人上開
    各次販賣愷他命之所為，應成立集合犯云云（起訴書未論以
    分論併罰之旨），惟所謂集合犯是指立法者所制定之犯罪構
    成要件中，本就預定有數個同種類之行為將反覆實行之犯罪
    ，故將各自實現犯罪構成要件之多數行為，論以一罪。而所
    謂接續犯係指行為人侵害同一法益之形式上多次行為，若時
    空上具有密接性，因各行為之獨立性極為薄弱，雖有複次舉
    動，依社會通念仍僅評價為一行為一罪者而言。觀諸毒品危
    害防制條例所定販賣毒品罪之構成要件，實無從認定立法者
    本即預定該犯罪之本質，必有數個同種類行為而反覆實行之
    意，故販賣毒品罪難認係集合犯。多次販賣毒品之犯行，若
    時空上不具有密接性，自應一罪一罰（最高法院98年度台上
    字第6107號、第7513號判決意旨參照）。本件被告2人所犯
    販賣愷他命共57罪，其等所販賣之對象多達13 人，販賣之
    時間、地點亦無任何密接關係，在刑法之評價上各具獨立性
    ，自難論以集合犯或接續犯之包括一罪，併此敘明。
  (二)另被告甲○○所犯上開販賣第三級毒品等罪，於其為警查獲
    後，於偵查中已供出愷他命毒品來源為乙○○，並經警循線
    查獲乙○○販賣第三級毒品之情事，而由臺灣臺南地方法院
    檢察署檢察官提起公訴在案等情，有被告甲○○偵訊筆錄、
    臺灣臺南地方法院檢察署檢察官起訴書各1份在卷可稽（見
    偵卷(十一)第27至28頁、原審卷(一)第2至4頁）；且被告甲○○就
    上開販賣第三級毒品愷他命之犯行，於偵查、原審及本院審
    理中均供承不諱，有如上述。又刑法第71條第2項規定「有
    二種以上之減輕者，先依較少之數減輕之」，另同法第66條
    規定「有期徒刑、拘役、罰金減輕者，減輕其刑至二分之一
    。但同時有免除其刑之規定者，其減輕得減至三分之二」。
    而被告甲○○有修正後毒品危害防制條例第17條第1項「犯
    第四條至第八條、第十條或第十一條之罪，供出毒品來源，
    因而查獲其他正犯或共犯者，減輕或免除其刑。」及第2項
    「犯第四條至第八條之罪於偵查及審判中均自白者，減輕其
    刑。」之減輕原因，則就被告甲○○所犯上開57罪，依據刑
    法第71條第2項規定，均先依毒品危害防制條例第17條第2項
    減輕其刑5分之1（即15分之3，因其為主角，丙○○僅居於
    從屬地位，故減較少之數），均處有期徒4年，再依同條例
    第17條第1項遞減其刑2分之1，即均處有期徒2年。另被告丙○○就上開販賣第三級毒品愷他命之犯行，於偵查、原審及
    本院審理中亦均供承不諱，有如上述，則就被告丙○○所犯
    上開57罪，均依毒品危害防制條例第17條第2項減輕其刑15
    分之7，即均處有期徒刑2年8月。（至被告丙○○於原審主
    張應依毒品危害防制條例第17條第1項減輕其刑一節，於本
    院準備程序中已不爭執，併此敘明。）
  (三)再刑法第59條之酌量減輕其刑，必須犯罪另有其特殊之原因
    與環境等等，在客觀上足以引起一般同情，認為即予宣告法
    定最低刑期猶嫌過重者，始有適用。質言之，法院依該條為
    裁判上減輕其刑者，應審酌是否符合相當性及比例原則等條
    件，始為適當。查被告甲○○於96年間販賣愷他命時固年僅
    23歲，而被告丙○○就本案雖係居於從屬地位，然其等自96
    年間起迄至97年3月18日為警查獲止，販賣愷他命予他人牟
    利高達57次，對於國民身心健康及社會治安影響非輕，客觀
    上尚不足以引起一般同情，自無援引刑法第59條酌減規定之
    餘地，併此敘明。
五、原審以被告二人之犯行，事證明確，因予論罪科刑，固非無
    見。惟查：(一)原判決就未扣案之販賣第三級毒品所得共計4
    萬6千4百元部分，於被告兩人之主文項下均未諭知連帶沒收
    及連帶抵償之旨，尚有未洽（詳後六、(三)所述）。(二)被告甲○○上開所犯57罪，每罪均處有期徒刑2年，被告丙○○則
    均處有期徒刑2年8月，詎原判決於定應執行刑時，被告甲○○係處有期徒刑3年10月，反較被告丙○○所處有期徒刑3年
    6 月為重，量刑有違比例原則，亦有未當。被告二人上訴意
    旨稱原審量刑過重，顯有不當云云，雖無理由，但原判決既
    有上開可議之處，自應由本院就被告二人部分予以撤銷改判
    。爰審酌被告2人無視政府推動之禁毒政策，為圖私利，竟
    販賣愷他命予他人，戕害國民身心健康，並破壞社會治安，
    所為誠屬不該，惟念其等犯後均已坦承犯行，深具悔意，態
    度尚稱良好，雖販賣愷他命時間非短，次數亦高達57次，然
    其等販賣之數量非鉅、獲利亦僅4萬餘元，與坊間大盤販賣
    毒品者，情節尚有不同，及其等均曾被送觀察勒戒之前科素
    行、智識程度、生活狀況等一切情狀，爰分別量處如主文所
    示之刑，並定其應執行之刑。
六、沒收部分：
  (一)按毒品危害防制條例第18條第1項規定，查獲之第一、二級
    毒品及專供製造或施用第一、二級毒品之器具，不問屬於犯
    人與否，均沒收銷燬之；查獲之第三、四級毒品及製造或施
    用毒品之器具，無正當理由而擅自持有者，均沒入銷燬之。
    但合於醫藥、研究或訓練之用者，得不予銷燬。從而，依同
    條例第18條第1項前段應沒收銷燬者，僅限於查獲之第一、
    二級毒品及專供製造或施用第一、二級毒品之器具，同條例
    對於查獲之製造、運輸、販賣、意圖販賣而持有、以非法方
    法使人施用、引誘他人施用及轉讓第三、四級毒品之沒收，
    並無特別規定，如其行為已構成犯罪，則該毒品即屬不受法
    律保護之違禁物，應回歸刑法之適用，依刑法第38條第1項
    第1款之規定沒收之（最高法院96年度台上字第5541號判決
    參照）；又以營利為目的販入毒品，經多次販賣後，持有剩
    餘毒品被查獲，其各次販賣毒品行為，固應併合處罰。惟該
    持有剩餘毒品之低度行為，應僅為最後1次販賣毒品之高度
    行為所吸收，不另論罪。則就該查獲之剩餘毒品，祇能於最
    後1次之販賣毒品罪宣告沒收銷燬，不得於各次販賣毒品罪
    均宣告沒收銷燬（最高法院97年度台上字第3258號判決意旨
    參照）。本件扣案之愷他命1包（驗前淨重0.049公克，驗後
    淨重0.04公克，包裝沾有第三級毒品愷他命，無從析離），
    既係被告2人販賣愷他命所剩餘之物，不論其未來係供被告2
    人販賣或吸食之用，因係被告2人最後1次販賣所持有之物，
    且係違禁物，自應依刑法第38條第1項第1款之規定，於被告
    2人最後1次（即附表編號57）販賣愷他命罪項下，宣告沒收
    。至因鑑驗耗盡之愷他命0.009公克，既已滅失，自無庸為
    沒收之諭知。
  (二)次按毒品危害防制條例第19條第1項規定：犯第4條之罪者，
    其供犯罪所用或因犯罪所得之財物均沒收，如全部或一部無
    法沒收時，追徵其價額，或以其財產抵償之。必須無法沒收
    之財物始有追徵其價額，或以其財產抵償之問題。如該等財
    物已經扣案，僅宣告沒收即為已足，自無追徵價額或以財產
    抵償之必要（參照最高法院93年度臺上字第5468號判決）。
    再毒品危害防制條例第19條第1項規定，係採義務沒收主義
    ，故販賣毒品所得金錢，如能認定確係販賣毒品所得款項，
    應宣告沒收，不以當場搜獲扣押者為限，但因其並無「不問
    屬於犯人與否，沒收之」之特別規定，【自仍以沒收物屬於
    犯人所有者為限】，始得依該規定予以沒收，申言之，【以
    實際取得之財物為限】，如尚未取得者，即無適用該項規定
    沒收之餘地（參照最高法院98年度臺上字第6120號判決發回
    意旨(十二)）。而上開規定所稱「追徵其價額」者，必限於所沒
    收之物，為金錢以外其他財物而無法沒收時，始應追徵其價
    額，使其繳納與原物相當價額。如所得財物為金錢而無法沒
    收時，應以其財產抵償之，而不發生追徵價額問題（參照最
    高法院93年度台上字第1218號、93年度台上2670號、93年度
    台上第2743號判決）。查被告2人上開如附表編號4至13、15
    至37、41至42、45至54所示販賣第三級毒品愷他命之所得，
    雖未扣案（共計4萬6千4百元），惟依前所述，仍應依毒品
    危害防制條例第19條第1項規定，併宣告【連帶】沒收，如
    全部或一部不能沒收時，應以其等之財產【連帶】抵償之（
    詳下(三)所述）。至附表編號1至3、14、38至40、43至44、55
    至57部分，因證人李婉琴、黃姿雲、江文蘭、潘貞妤、王麗
    芳、謝佩穎係以賒欠之方式，向被告2人購買第三級毒品愷
    他命，已如前述，是被告2人既尚未取得此部分價金，即無
    從為沒收或以其財產抵償之諭知，併此敘明。
  (三)又共同正犯犯罪所得之財物為新台幣時，因係合併計算，且
    於全部或一部不能沒收時以其財產抵償之，為【避免執行時
    發生重複沒收、抵償之情形】，故各共同正犯之間係採【連
    帶沒收主義】，於裁判時應諭知被告共同犯罪所得之財物應
    與其他共同正犯連帶沒收之（參照最高法院98年度臺上字第
    6120號判決發回意旨(五)）。準此，被告二人於附表編號4至
    13、15至37、41至42、45至54所示販賣第三級毒品愷他命之
    所得，均應依毒品危害防制條例第19條第1項規定，分別於
    被告二人上開各次販賣毒品罪項下宣告連帶沒收之，如一部
    或全部不能沒收時，應以其等之財產連帶抵償之。
  (四)又扣案之被告甲○○所有之電子秤1台、夾鍊袋1包、帳冊1
    本及門號0000000000、0000000000號暨被告丙○○所有之門
    號0000000000號行動電話各1具（各含SIM卡1張），係供被
    告2人販賣第三級毒品愷他命所用之物，依「共犯責任共通
    」原則，應依毒品危害防制條例第19條第1項規定，均宣告
    沒收。至另扣案含有愷他命成分之殘渣袋1個，係供被告甲○○施用愷他命後剩餘之物，業據被告甲○○供明在卷（見
    原審卷(二)第90頁反面），核與本案販賣愷他命無涉，自無庸
    為沒收銷燬之諭知，併此敘明。
據上論斷，應依刑事訴訟法第369條第1項前段、第364條、第299
條第1項前段，毒品危害防制條例第4條第3項、第17條第1項、第
2項、第19條第1項，刑法第2條第1項但書、第11條、第28條、第
51條第5款、第38條第1項第1款，判決如主文。
本案經檢察官范文豪到庭執行職務。
中    華    民    國    99    年    7     月    29    日
                  刑事第七庭   審判長法  官  李文福
                                     法  官  顏基典
                                     法  官  陳顯榮
以上正本證明與原本無異。
如不服本判決應於收受送達後10日內向本院提出上訴書狀，其未
敘述上訴理由者，並得於提起上訴後10日內向本院補提理由書（
均須按他造當事人之人數附繕本）「切勿逕送上級法院」。
                                     書記官  劉岳文
中    華    民    國    99    年    7     月    29    日
附表：
┌──┬─────┬────────┬─────────┬────────────┐
│編號│販賣之對象│販賣之時間及地點│ 販賣之數量及金額 │   罪 名 及 宣 告 刑    │
├──┼─────┼────────┼─────────┼────────────┤
│ 1  │李婉琴（綽│96年1 月中旬某日│以每小包500 元之價│甲○○、丙○○共同販賣第│
│    │號：小真）│某時許，在臺南市│格，販賣第三級毒品│三級毒品，甲○○處有期徒│
│    │          │安平區○○路181 │Ｋ他命3 包，合計金│刑貳年；丙○○處有期徒刑│
│    │          │號樓下          │額1,500 元（惟李婉│貳年捌月。扣案之電子秤壹│
│    │          │                │琴係以賒欠之方式購│台、夾鍊袋壹包、帳冊壹本│
│    │          │                │買，並未給付款項）│、門號0000000000、093862│
│    │          │                │                  │4413、0000000000號行動電│
│    │          │                │                  │話各壹具（各含SIM 卡壹張│
│    │          │                │                  │），均沒收之。          │
├──┼─────┼────────┼─────────┼────────────┤
│ 2  │李婉琴（綽│96年1 月底某日某│以每小包500 元之價│甲○○、丙○○共同販賣第│
│    │號：小真）│時許，在臺南市安│格，販賣第三級毒品│三級毒品，甲○○處有期徒│
│    │          │平區○○路181 號│Ｋ他命3 包，合計金│刑貳年；丙○○處有期徒刑│
│    │          │樓下            │額1,500 元（惟李婉│貳年捌月。扣案之電子秤壹│
│    │          │                │琴係以賒欠之方式購│台、夾鍊袋壹包、帳冊壹本│
│    │          │                │買，並未給付款項）│、門號0000000000、093862│
│    │          │                │                  │4413、0000000000號行動電│
│    │          │                │                  │話各壹具（各含SIM 卡壹張│
│    │          │                │                  │），均沒收之。          │
├──┼─────┼────────┼─────────┼────────────┤
│ 3  │李婉琴（綽│96年2 月間某日某│以每小包500 元之價│甲○○、丙○○共同販賣第│
│    │號：小真）│時許，在臺南市中│格，販賣第三級毒品│三級毒品，甲○○處有期徒│
│    │          │西區○○路○ 段  │Ｋ他命3 包，合計金│刑貳年；丙○○處有期徒刑│
│    │          │252 號（被告李崇│額1,500 元（惟李婉│貳年捌月。扣案之電子秤壹│
│    │          │維住處）        │琴係以賒欠之方式購│台、夾鍊袋壹包、帳冊壹本│
│    │          │                │買，並未給付款項）│、門號0000000000、093862│
│    │          │                │                  │4413、0000000000號行動電│
│    │          │                │                  │話各壹具（各含SIM 卡壹張│
│    │          │                │                  │），均沒收之。          │
├──┼─────┼────────┼─────────┼────────────┤
│ 4  │陳南燕（綽│96年5 月間某日某│以每小包500 元之價│甲○○、丙○○共同販賣第│
│    │號：世界）│時許，在臺南市金│格，販賣第三級毒品│三級毒品，甲○○處有期徒│
│    │          │華路252 號寶麗金│Ｋ他命3 包，合計金│刑貳年；丙○○處有期徒刑│
│    │          │大樓樓下        │額1,500 元        │貳年捌月。扣案之電子秤壹│
│    │          │                │                  │台、夾鍊袋壹包、帳冊壹本│
│    │          │                │                  │、門號0000000000、093862│
│    │          │                │                  │4413、0000000000號行動電│
│    │          │                │                  │話各壹具（各含SIM 卡壹張│
│    │          │                │                  │），均沒收之；未扣案之販│
│    │          │                │                  │賣第三級毒品所得新臺幣壹│
│    │          │                │                  │仟伍佰元連帶沒收，如全部│
│    │          │                │                  │或一部不能沒收時，以其等│
│    │          │                │                  │財產連帶抵償之。        │
├──┼─────┼────────┼─────────┼────────────┤
│ 5  │陳南燕（綽│96年7 月間某日某│以每小包500 元之價│甲○○、丙○○共同販賣第│
│    │號：世界）│時許，在臺南市金│格，販賣第三級毒品│三級毒品，甲○○處有期徒│
│    │          │華路252 號寶麗金│Ｋ他命3 包，合計金│刑貳年；丙○○處有期徒刑│
│    │          │大樓樓下        │額1,500元         │貳年捌月。扣案之電子秤壹│
│    │          │                │                  │台、夾鍊袋壹包、帳冊壹本│
│    │          │                │                  │、門號0000000000、093862│
│    │          │                │                  │4413、0000000000號行動電│
│    │          │                │                  │話各壹具（各含SIM 卡壹張│
│    │          │                │                  │），均沒收之；未扣案之販│
│    │          │                │                  │賣第三級毒品所得新臺幣壹│
│    │          │                │                  │仟伍佰元連帶沒收，如全部│
│    │          │                │                  │或一部不能沒收時，以其等│
│    │          │                │                  │財產連帶抵償之。        │
├──┼─────┼────────┼─────────┼────────────┤
│ 6  │陳南燕（綽│96年8 月間某日某│以每小包500 元之價│甲○○、丙○○共同販賣第│
│    │號：世界）│時許，在臺南市金│格，販賣第三級毒品│三級毒品，甲○○處有期徒│
│    │          │華路252 號寶麗金│Ｋ他命3 包，合計金│刑貳年；丙○○處有期徒刑│
│    │          │大樓樓下        │額1,500元         │貳年捌月。扣案之電子秤壹│
│    │          │                │                  │台、夾鍊袋壹包、帳冊壹本│
│    │          │                │                  │、門號0000000000、093862│
│    │          │                │                  │4413、0000000000號行動電│
│    │          │                │                  │話各壹具（各含SIM 卡壹張│
│    │          │                │                  │），均沒收之；未扣案之販│
│    │          │                │                  │賣第三級毒品所得新臺幣壹│
│    │          │                │                  │仟伍佰元連帶沒收，如全部│
│    │          │                │                  │或一部不能沒收時，以其等│
│    │          │                │                  │財產連帶抵償之。        │
├──┼─────┼────────┼─────────┼────────────┤
│ 7  │陳南燕（綽│96年9 月間某日某│以每小包500 元之價│甲○○、丙○○共同販賣第│
│    │號：世界）│時許，在臺南市金│格，販賣第三級毒品│三級毒品，甲○○處有期徒│
│    │          │華路252 號寶麗金│Ｋ他命3 包，合計金│刑貳年；丙○○處有期徒刑│
│    │          │大樓樓下        │額1,500元         │貳年捌月。扣案之電子秤壹│
│    │          │                │                  │台、夾鍊袋壹包、帳冊壹本│
│    │          │                │                  │、門號0000000000、093862│
│    │          │                │                  │4413、0000000000號行動電│
│    │          │                │                  │話各壹具（各含SIM 卡壹張│
│    │          │                │                  │），均沒收之；未扣案之販│
│    │          │                │                  │賣第三級毒品所得新臺幣壹│
│    │          │                │                  │仟伍佰元連帶沒收，如全部│
│    │          │                │                  │或一部不能沒收時，以其等│
│    │          │                │                  │財產連帶抵償之。        │
├──┼─────┼────────┼─────────┼────────────┤
│ 8  │陳南燕（綽│97年2 月間某日某│以每小包500 元之價│甲○○、丙○○共同販賣第│
│    │號：世界）│時許，在臺南市金│格，販賣第三級毒品│三級毒品，甲○○處有期徒│
│    │          │華路252 號寶麗金│Ｋ他命3 包，合計金│刑貳年；丙○○處有期徒刑│
│    │          │大樓樓下        │額1,500元         │貳年捌月。扣案之電子秤壹│
│    │          │                │                  │台、夾鍊袋壹包、帳冊壹本│
│    │          │                │                  │、門號0000000000、093862│
│    │          │                │                  │4413、0000000000號行動電│
│    │          │                │                  │話各壹具（各含SIM 卡壹張│
│    │          │                │                  │），均沒收之；未扣案之販│
│    │          │                │                  │賣第三級毒品所得新臺幣壹│
│    │          │                │                  │仟伍佰元連帶沒收，如全部│
│    │          │                │                  │或一部不能沒收時，以其等│
│    │          │                │                  │財產連帶抵償之。        │
├──┼─────┼────────┼─────────┼────────────┤
│ 9  │黃姿雲（綽│96年6 月1 日某時│以每小包500 元之價│甲○○、丙○○共同販賣第│
│    │號：江南）│許，在臺南市金華│格，販賣第三級毒品│三級毒品，甲○○處有期徒│
│    │          │路「大都會網咖」│Ｋ他命1 包        │刑貳年；丙○○處有期徒刑│
│    │          │前              │                  │貳年捌月。扣案之電子秤壹│
│    │          │                │                  │台、夾鍊袋壹包、帳冊壹本│
│    │          │                │                  │、門號0000000000、093862│
│    │          │                │                  │4413、0000000000號行動電│
│    │          │                │                  │話各壹具（各含SIM 卡壹張│
│    │          │                │                  │），均沒收之；未扣案之販│
│    │          │                │                  │賣第三級毒品所得新臺幣伍│
│    │          │                │                  │佰元連帶沒收，如全部或一│
│    │          │                │                  │部不能沒收時，以其等財產│
│    │          │                │                  │連帶抵償之。            │
├──┼─────┼────────┼─────────┼────────────┤
│ 10 │黃姿雲（綽│96年6 月8 日某時│以每小包500 元之價│甲○○、丙○○共同販賣第│
│    │號：江南）│許，在臺南市金華│格，販賣第三級毒品│三級毒品，甲○○處有期徒│
│    │          │路「大都會網咖」│Ｋ他命1 包        │刑貳年；丙○○處有期徒刑│
│    │          │前              │                  │貳年捌月。扣案之電子秤壹│
│    │          │                │                  │台、夾鍊袋壹包、帳冊壹本│
│    │          │                │                  │、門號0000000000、093862│
│    │          │                │                  │4413、0000000000號行動電│
│    │          │                │                  │話各壹具（各含SIM 卡壹張│
│    │          │                │                  │），均沒收之；未扣案之販│
│    │          │                │                  │賣第三級毒品所得新臺幣伍│
│    │          │                │                  │佰元連帶沒收，如全部或一│
│    │          │                │                  │部不能沒收時，以其等財產│
│    │          │                │                  │連帶抵償之。            │
├──┼─────┼────────┼─────────┼────────────┤
│ 11 │黃姿雲（綽│96年6 月15日某時│以每小包500 元之價│甲○○、丙○○共同販賣第│
│    │號：江南）│許，在臺南市金華│格，販賣第三級毒品│三級毒品，甲○○處有期徒│
│    │          │路「大都會網咖」│Ｋ他命1 包        │刑貳年；丙○○處有期徒刑│
│    │          │前              │                  │貳年捌月。扣案之電子秤壹│
│    │          │                │                  │台、夾鍊袋壹包、帳冊壹本│
│    │          │                │                  │、門號0000000000、093862│
│    │          │                │                  │4413、0000000000號行動電│
│    │          │                │                  │話各壹具（各含SIM 卡壹張│
│    │          │                │                  │），均沒收之；未扣案之販│
│    │          │                │                  │賣第三級毒品所得新臺幣伍│
│    │          │                │                  │佰元連帶沒收，如全部或一│
│    │          │                │                  │部不能沒收時，以其等財產│
│    │          │                │                  │連帶抵償之。            │
├──┼─────┼────────┼─────────┼────────────┤
│ 12 │黃姿雲（綽│96年6 月22日某時│以每小包500 元之價│甲○○、丙○○共同販賣第│
│    │號：江南）│許，在臺南市金華│格，販賣第三級毒品│三級毒品，甲○○處有期徒│
│    │          │路「大都會網咖」│Ｋ他命1 包        │刑貳年；丙○○處有期徒刑│
│    │          │前              │                  │貳年捌月。扣案之電子秤壹│
│    │          │                │                  │台、夾鍊袋壹包、帳冊壹本│
│    │          │                │                  │、門號0000000000、093862│
│    │          │                │                  │4413、0000000000號行動電│
│    │          │                │                  │話各壹具（各含SIM 卡壹張│
│    │          │                │                  │），均沒收之；未扣案之販│
│    │          │                │                  │賣第三級毒品所得新臺幣伍│
│    │          │                │                  │佰元連帶沒收，如全部或一│
│    │          │                │                  │部不能沒收時，以其等財產│
│    │          │                │                  │連帶抵償之。            │
├──┼─────┼────────┼─────────┼────────────┤
│ 13 │黃姿雲（綽│96年7 月初某日某│以每小包500 元之價│甲○○、丙○○共同販賣第│
│    │號：江南）│時許，在臺南市金│格，販賣第三級毒品│三級毒品，甲○○處有期徒│
│    │          │華路「大都會網咖│Ｋ他命1 包        │刑貳年；丙○○處有期徒刑│
│    │          │」前            │                  │貳年捌月。扣案之電子秤壹│
│    │          │                │                  │台、夾鍊袋壹包、帳冊壹本│
│    │          │                │                  │、門號0000000000、093862│
│    │          │                │                  │4413、0000000000號行動電│
│    │          │                │                  │話各壹具（各含SIM 卡壹張│
│    │          │                │                  │），均沒收之；未扣案之販│
│    │          │                │                  │賣第三級毒品所得新臺幣伍│
│    │          │                │                  │佰元連帶沒收，如全部或一│
│    │          │                │                  │部不能沒收時，以其等財產│
│    │          │                │                  │連帶抵償之。            │
├──┼─────┼────────┼─────────┼────────────┤
│ 14 │黃姿雲（綽│96年7 月中旬某日│以每包1,000 元之價│甲○○、丙○○共同販賣第│
│    │號：江南）│某時許，在臺南市│格，販賣第三級毒品│三級毒品，甲○○處有期徒│
│    │          │金華路「大都會網│Ｋ他命1 包（惟黃姿│刑貳年；丙○○處有期徒刑│
│    │          │咖」前          │雲係以賒欠之方式購│貳年捌月。扣案之電子秤壹│
│    │          │                │買，並未給付款項）│台、夾鍊袋壹包、帳冊壹本│
│    │          │                │                  │、門號0000000000、093862│
│    │          │                │                  │4413、0000000000號行動電│
│    │          │                │                  │話各壹具（各含SIM 卡壹張│
│    │          │                │                  │），均沒收之。          │
├──┼─────┼────────┼─────────┼────────────┤
│ 15 │王淑君（綽│96年6 月間某日某│以每小包500 元之價│甲○○、丙○○共同販賣第│
│    │號：多多）│時許，在臺南市金│格，販賣第三級毒品│三級毒品，甲○○處有期徒│
│    │          │華路桃谷KTV     │Ｋ他命1包         │刑貳年；丙○○處有期徒刑│
│    │          │                │                  │貳年捌月。扣案之電子秤壹│
│    │          │                │                  │台、夾鍊袋壹包、帳冊壹本│
│    │          │                │                  │、門號0000000000、093862│
│    │          │                │                  │4413、0000000000號行動電│
│    │          │                │                  │話各壹具（各含SIM 卡壹張│
│    │          │                │                  │），均沒收之；未扣案之販│
│    │          │                │                  │賣第三級毒品所得新臺幣伍│
│    │          │                │                  │佰元連帶沒收，如全部或一│
│    │          │                │                  │部不能沒收時，以其等財產│
│    │          │                │                  │連帶抵償之。            │
├──┼─────┼────────┼─────────┼────────────┤
│ 16 │王淑君（綽│97年1 月初某日某│以每小包500 元之價│甲○○、丙○○共同販賣第│
│    │號：多多）│時許，在臺南市金│格，販賣第三級毒品│三級毒品，甲○○處有期徒│
│    │          │華路桃谷KTV     │Ｋ他命1 包        │刑貳年；丙○○處有期徒刑│
│    │          │                │                  │貳年捌月。扣案之電子秤壹│
│    │          │                │                  │台、夾鍊袋壹包、帳冊壹本│
│    │          │                │                  │、門號0000000000、093862│
│    │          │                │                  │4413、0000000000號行動電│
│    │          │                │                  │話各壹具（各含SIM 卡壹張│
│    │          │                │                  │），均沒收之；未扣案之販│
│    │          │                │                  │賣第三級毒品所得新臺幣伍│
│    │          │                │                  │佰元連帶沒收，如全部或一│
│    │          │                │                  │部不能沒收時，以其等財產│
│    │          │                │                  │連帶抵償之。            │
├──┼─────┼────────┼─────────┼────────────┤
│ 17 │王淑君（綽│97年3 月初某日某│以每小包500 元之價│甲○○、丙○○共同販賣第│
│    │號：多多）│時許，在臺南市金│格，販賣第三級毒品│三級毒品，甲○○處有期徒│
│    │          │華路桃谷KTV     │Ｋ他命2 包，合計金│刑貳年；丙○○處有期徒刑│
│    │          │                │額1,000 元        │貳年捌月。扣案之電子秤壹│
│    │          │                │                  │台、夾鍊袋壹包、帳冊壹本│
│    │          │                │                  │、門號0000000000、093862│
│    │          │                │                  │4413、0000000000號行動電│
│    │          │                │                  │話各壹具（各含SIM 卡壹張│
│    │          │                │                  │），均沒收之；未扣案之販│
│    │          │                │                  │賣第三級毒品所得新臺幣壹│
│    │          │                │                  │仟元連帶沒收，如全部或一│
│    │          │                │                  │部不能沒收時，以其等財產│
│    │          │                │                  │連帶抵償之。            │
├──┼─────┼────────┼─────────┼────────────┤
│ 18 │郭純青    │96年7 月初某日某│以每包1,000 元之價│甲○○、丙○○共同販賣第│
│    │          │時許，在臺南市寶│格，販賣第三級毒品│三級毒品，甲○○處有期徒│
│    │          │麗金大樓樓下    │Ｋ他命1 包        │刑貳年；丙○○處有期徒刑│
│    │          │                │                  │貳年捌月。扣案之電子秤壹│
│    │          │                │                  │台、夾鍊袋壹包、帳冊壹本│
│    │          │                │                  │、門號0000000000、093862│
│    │          │                │                  │4413、0000000000號行動電│
│    │          │                │                  │話各壹具（各含SIM卡壹張 │
│    │          │                │                  │），均沒收之；未扣案之販│
│    │          │                │                  │賣第三級毒品所得新臺幣壹│
│    │          │                │                  │仟元連帶沒收，如全部或一│
│    │          │                │                  │部不能沒收時，以其等財產│
│    │          │                │                  │連帶抵償之。            │
├──┼─────┼────────┼─────────┼────────────┤
│ 19 │郭純青    │96年7 月8 日某時│以每包1,000 元之價│甲○○、丙○○共同販賣第│
│    │          │許，在臺南市永華│格，販賣第三級毒品│三級毒品，甲○○處有期徒│
│    │          │路與文南路口之土│Ｋ他命1 包        │刑貳年；丙○○處有期徒刑│
│    │          │地銀行前        │                  │貳年捌月。扣案之電子秤壹│
│    │          │                │                  │台、夾鍊袋壹包、帳冊壹本│
│    │          │                │                  │、門號0000000000、093862│
│    │          │                │                  │4413、0000000000號行動電│
│    │          │                │                  │話各壹具（各含SIM 卡壹張│
│    │          │                │                  │），均沒收之；未扣案之販│
│    │          │                │                  │賣第三級毒品所得新臺幣壹│
│    │          │                │                  │仟元連帶沒收，如全部或一│
│    │          │                │                  │部不能沒收時，以其等財產│
│    │          │                │                  │連帶抵償之。            │
├──┼─────┼────────┼─────────┼────────────┤
│ 20 │郭純青    │96年7 月15日某時│以每包1,000 元之價│甲○○、丙○○共同販賣第│
│    │          │許，在臺南市永華│格，販賣第三級毒品│三級毒品，甲○○處有期徒│
│    │          │路與文南路口之土│Ｋ他命1 包        │刑貳年；丙○○處有期徒刑│
│    │          │地銀行前        │                  │貳年捌月。扣案之電子秤壹│
│    │          │                │                  │台、夾鍊袋壹包、帳冊壹本│
│    │          │                │                  │、門號0000000000、093862│
│    │          │                │                  │4413、0000000000號行動電│
│    │          │                │                  │話各壹具（各含SIM 卡壹張│
│    │          │                │                  │），均沒收之；未扣案之販│
│    │          │                │                  │賣第三級毒品所得新臺幣壹│
│    │          │                │                  │仟元連帶沒收，如全部或一│
│    │          │                │                  │部不能沒收時，以其等財產│
│    │          │                │                  │連帶抵償之。            │
├──┼─────┼────────┼─────────┼────────────┤
│ 21 │郭純青    │96年8 月2 日某時│以每包1,000 元之價│甲○○、丙○○共同販賣第│
│    │          │許，在臺南市寶麗│格，販賣第三級毒品│三級毒品，甲○○處有期徒│
│    │          │金大樓樓下      │Ｋ他命1 包        │刑貳年；丙○○處有期徒刑│
│    │          │                │                  │貳年捌月。扣案之電子秤壹│
│    │          │                │                  │台、夾鍊袋壹包、帳冊壹本│
│    │          │                │                  │、門號0000000000、093862│
│    │          │                │                  │4413、0000000000號行動電│
│    │          │                │                  │話各壹具（各含SIM 卡壹張│
│    │          │                │                  │），均沒收之；未扣案之販│
│    │          │                │                  │賣第三級毒品所得新臺幣壹│
│    │          │                │                  │仟元連帶沒收，如全部或一│
│    │          │                │                  │部不能沒收時，以其等財產│
│    │          │                │                  │連帶抵償之。            │
├──┼─────┼────────┼─────────┼────────────┤
│ 22 │郭純青    │96年8 月9 日某時│以每包1,000 元之價│甲○○、丙○○共同販賣第│
│    │          │許，在臺南市寶麗│格，販賣第三級毒品│三級毒品，甲○○處有期徒│
│    │          │金大樓樓下      │Ｋ他命1 包        │刑貳年；丙○○處有期徒刑│
│    │          │                │                  │貳年捌月。扣案之電子秤壹│
│    │          │                │                  │台、夾鍊袋壹包、帳冊壹本│
│    │          │                │                  │、門號0000000000、093862│
│    │          │                │                  │4413、0000000000號行動電│
│    │          │                │                  │話各壹具（各含SIM 卡壹張│
│    │          │                │                  │），均沒收之；未扣案之販│
│    │          │                │                  │賣第三級毒品所得新臺幣壹│
│    │          │                │                  │仟元連帶沒收，如全部或一│
│    │          │                │                  │部不能沒收時，以其等財產│
│    │          │                │                  │連帶抵償之。            │
├──┼─────┼────────┼─────────┼────────────┤
│ 23 │郭純青    │96年8 月15日某時│以每包1,000 元之價│甲○○、丙○○共同販賣第│
│    │          │許，在臺南市寶麗│格，販賣第三級毒品│三級毒品，甲○○處有期徒│
│    │          │金大樓樓下      │Ｋ他命1 包        │刑貳年；丙○○處有期徒刑│
│    │          │                │                  │貳年捌月。扣案之電子秤壹│
│    │          │                │                  │台、夾鍊袋壹包、帳冊壹本│
│    │          │                │                  │、門號0000000000、093862│
│    │          │                │                  │4413、0000000000號行動電│
│    │          │                │                  │話各壹具（各含SIM 卡壹張│
│    │          │                │                  │），均沒收之；未扣案之販│
│    │          │                │                  │賣第三級毒品所得新臺幣壹│
│    │          │                │                  │仟元連帶沒收，如全部或一│
│    │          │                │                  │部不能沒收時，以其等財產│
│    │          │                │                  │連帶抵償之。            │
├──┼─────┼────────┼─────────┼────────────┤
│ 24 │郭純青    │96年8 月22日某時│以每包1,000 元之價│甲○○、丙○○共同販賣第│
│    │          │許，在臺南市寶麗│格，販賣第三級毒品│三級毒品，甲○○處有期徒│
│    │          │金大樓樓下      │Ｋ他命1 包        │刑貳年；丙○○處有期徒刑│
│    │          │                │                  │貳年捌月。扣案之電子秤壹│
│    │          │                │                  │台、夾鍊袋壹包、帳冊壹本│
│    │          │                │                  │、門號0000000000、093862│
│    │          │                │                  │4413、0000000000號行動電│
│    │          │                │                  │話各壹具（各含SIM 卡壹張│
│    │          │                │                  │），均沒收之；未扣案之販│
│    │          │                │                  │賣第三級毒品所得新臺幣壹│
│    │          │                │                  │仟元連帶沒收，如全部或一│
│    │          │                │                  │部不能沒收時，以其等財產│
│    │          │                │                  │連帶抵償之。            │
├──┼─────┼────────┼─────────┼────────────┤
│ 25 │郭純青    │96年8 月底某日某│以每包1,000 元之價│甲○○、丙○○共同販賣第│
│    │          │時許，在臺南市金│格，販賣第三級毒品│三級毒品，甲○○處有期徒│
│    │          │華路桃谷KTV     │Ｋ他命1 包        │刑貳年；丙○○處有期徒刑│
│    │          │                │                  │貳年捌月。扣案之電子秤壹│
│    │          │                │                  │台、夾鍊袋壹包、帳冊壹本│
│    │          │                │                  │、門號0000000000、093862│
│    │          │                │                  │4413、0000000000號行動電│
│    │          │                │                  │話各壹具（各含SIM 卡壹張│
│    │          │                │                  │），均沒收之；未扣案之販│
│    │          │                │                  │賣第三級毒品所得新臺幣壹│
│    │          │                │                  │仟元連帶沒收，如全部或一│
│    │          │                │                  │部不能沒收時，以其等財產│
│    │          │                │                  │連帶抵償之。            │
├──┼─────┼────────┼─────────┼────────────┤
│ 26 │郭純青    │96年9 月初某日某│以每包1,000 元之價│甲○○、丙○○共同販賣第│
│    │          │時許，在臺南市金│格，販賣第三級毒品│三級毒品，甲○○處有期徒│
│    │          │華路桃谷KTV     │Ｋ他命1 包        │刑貳年；丙○○處有期徒刑│
│    │          │                │                  │貳年捌月。扣案之電子秤壹│
│    │          │                │                  │台、夾鍊袋壹包、帳冊壹本│
│    │          │                │                  │、門號0000000000、093862│
│    │          │                │                  │4413、0000000000號行動電│
│    │          │                │                  │話各壹具（各含SIM 卡壹張│
│    │          │                │                  │），均沒收之；未扣案之販│
│    │          │                │                  │賣第三級毒品所得新臺幣壹│
│    │          │                │                  │仟元連帶沒收，如全部或一│
│    │          │                │                  │部不能沒收時，以其等財產│
│    │          │                │                  │連帶抵償之。            │
├──┼─────┼────────┼─────────┼────────────┤
│ 27 │郭純青    │96年9 月中旬某日│以每包1,000 元之價│甲○○、丙○○共同販賣第│
│    │          │某時許，在臺南市│格，販賣第三級毒品│三級毒品，甲○○處有期徒│
│    │          │金華路桃谷KTV   │Ｋ他命1 包        │刑貳年；丙○○處有期徒刑│
│    │          │                │                  │貳年捌月。扣案之電子秤壹│
│    │          │                │                  │台、夾鍊袋壹包、帳冊壹本│
│    │          │                │                  │、門號0000000000、093862│
│    │          │                │                  │4413、0000000000號行動電│
│    │          │                │                  │話各壹具（各含SIM 卡壹張│
│    │          │                │                  │），均沒收之；未扣案之販│
│    │          │                │                  │賣第三級毒品所得新臺幣壹│
│    │          │                │                  │仟元連帶沒收，如全部或一│
│    │          │                │                  │部不能沒收時，以其等財產│
│    │          │                │                  │連帶抵償之。            │
├──┼─────┼────────┼─────────┼────────────┤
│ 28 │許玫芳    │96年7 月初某日某│以每包900 元之價格│甲○○、丙○○共同販賣第│
│    │          │時許，在臺南市金│，販賣第三級毒品Ｋ│三級毒品，甲○○處有期徒│
│    │          │華路「大都會網咖│他命1 包          │刑貳年；丙○○處有期徒刑│
│    │          │」前            │                  │貳年捌月。扣案之電子秤壹│
│    │          │                │                  │台、夾鍊袋壹包、帳冊壹本│
│    │          │                │                  │、門號0000000000、093862│
│    │          │                │                  │4413、0000000000號行動電│
│    │          │                │                  │話各壹具（各含SIM 卡壹張│
│    │          │                │                  │），均沒收之；未扣案之販│
│    │          │                │                  │賣第三級毒品所得新臺幣玖│
│    │          │                │                  │佰元連帶沒收，如全部或一│
│    │          │                │                  │部不能沒收時，以其等財產│
│    │          │                │                  │連帶抵償之。            │
├──┼─────┼────────┼─────────┼────────────┤
│ 29 │許玫芳    │96年7 月6 日某時│以每包900 元之價格│甲○○、丙○○共同販賣第│
│    │          │許，在臺南市金華│，販賣第三級毒品Ｋ│三級毒品，甲○○處有期徒│
│    │          │路「大都會網咖」│他命1包           │刑貳年；丙○○處有期徒刑│
│    │          │前              │                  │貳年捌月。扣案之電子秤壹│
│    │          │                │                  │台、夾鍊袋壹包、帳冊壹本│
│    │          │                │                  │、門號0000000000、093862│
│    │          │                │                  │4413、0000000000號行動電│
│    │          │                │                  │話各壹具（各含SIM 卡壹張│
│    │          │                │                  │），均沒收之；未扣案之販│
│    │          │                │                  │賣第三級毒品所得新臺幣玖│
│    │          │                │                  │佰元連帶沒收，如全部或一│
│    │          │                │                  │部不能沒收時，以其等財產│
│    │          │                │                  │連帶抵償之。            │
├──┼─────┼────────┼─────────┼────────────┤
│ 30 │許玫芳    │96年7 月10日某時│以每包900 元之價格│甲○○、丙○○共同販賣第│
│    │          │許，在臺南市金華│，販賣第三級毒品Ｋ│三級毒品，甲○○處有期徒│
│    │          │路「大都會網咖」│他命1包           │刑貳年；丙○○處有期徒刑│
│    │          │前              │                  │貳年捌月。扣案之電子秤壹│
│    │          │                │                  │台、夾鍊袋壹包、帳冊壹本│
│    │          │                │                  │、門號0000000000、093862│
│    │          │                │                  │4413、0000000000號行動電│
│    │          │                │                  │話各壹具（各含SIM 卡壹張│
│    │          │                │                  │），均沒收之；未扣案之販│
│    │          │                │                  │賣第三級毒品所得新臺幣玖│
│    │          │                │                  │佰元連帶沒收，如全部或一│
│    │          │                │                  │部不能沒收時，以其等財產│
│    │          │                │                  │連帶抵償之。            │
├──┼─────┼────────┼─────────┼────────────┤
│ 31 │許玫芳    │96年7 月15日某時│以每包900 元之價格│甲○○、丙○○共同販賣第│
│    │          │許，在臺南市康樂│，販賣第三級毒品Ｋ│三級毒品，甲○○處有期徒│
│    │          │街「明嘉百貨公司│他命1包           │刑貳年；丙○○處有期徒刑│
│    │          │」              │                  │貳年捌月。扣案之電子秤壹│
│    │          │                │                  │台、夾鍊袋壹包、帳冊壹本│
│    │          │                │                  │、門號0000000000、093862│
│    │          │                │                  │4413、0000000000號行動電│
│    │          │                │                  │話各壹具（各含SIM 卡壹張│
│    │          │                │                  │），均沒收之；未扣案之販│
│    │          │                │                  │賣第三級毒品所得新臺幣玖│
│    │          │                │                  │佰元連帶沒收，如全部或一│
│    │          │                │                  │部不能沒收時，以其等財產│
│    │          │                │                  │連帶抵償之。            │
├──┼─────┼────────┼─────────┼────────────┤
│ 32 │許玫芳    │96年7 月底某日某│以每包900 元之價格│甲○○、丙○○共同販賣第│
│    │          │時許，在臺南市金│，販賣第三級毒品Ｋ│三級毒品，甲○○處有期徒│
│    │          │華路「大都會網咖│他命1包           │刑貳年；丙○○處有期徒刑│
│    │          │」前            │                  │貳年捌月。扣案之電子秤壹│
│    │          │                │                  │台、夾鍊袋壹包、帳冊壹本│
│    │          │                │                  │、門號0000000000、093862│
│    │          │                │                  │4413、0000000000號行動電│
│    │          │                │                  │話各壹具（各含SIM 卡壹張│
│    │          │                │                  │），均沒收之；未扣案之販│
│    │          │                │                  │賣第三級毒品所得新臺幣玖│
│    │          │                │                  │佰元連帶沒收，如全部或一│
│    │          │                │                  │部不能沒收時，以其等財產│
│    │          │                │                  │連帶抵償之。            │
├──┼─────┼────────┼─────────┼────────────┤
│ 33 │吳佳穎    │96年7 月中旬某日│以每小包600 元之價│甲○○、丙○○共同販賣第│
│    │          │某時許，在臺南市│格，販賣第三級毒品│三級毒品，甲○○處有期徒│
│    │          │金華路桃谷KTV   │Ｋ他命1 包        │刑貳年；丙○○處有期徒刑│
│    │          │                │                  │貳年捌月。扣案之電子秤壹│
│    │          │                │                  │台、夾鍊袋壹包、帳冊壹本│
│    │          │                │                  │、門號0000000000、093862│
│    │          │                │                  │4413、0000000000號行動電│
│    │          │                │                  │話各壹具（各含SIM 卡壹張│
│    │          │                │                  │），均沒收之；未扣案之販│
│    │          │                │                  │賣第三級毒品所得新臺幣陸│
│    │          │                │                  │佰元連帶沒收，如全部或一│
│    │          │                │                  │部不能沒收時，以其等財產│
│    │          │                │                  │連帶抵償之。            │
├──┼─────┼────────┼─────────┼────────────┤
│ 34 │吳佳穎    │96年7 月底某日某│以每小包600 元之價│甲○○、丙○○共同販賣第│
│    │          │時許，在臺南市金│格，販賣第三級毒品│三級毒品，甲○○處有期徒│
│    │          │華路桃谷KTV     │Ｋ他命1 包        │刑貳年；丙○○處有期徒刑│
│    │          │                │                  │貳年捌月。扣案之電子秤壹│
│    │          │                │                  │台、夾鍊袋壹包、帳冊壹本│
│    │          │                │                  │、門號0000000000、093862│
│    │          │                │                  │4413、0000000000號行動電│
│    │          │                │                  │話各壹具（各含SIM 卡壹張│
│    │          │                │                  │），均沒收之；未扣案之販│
│    │          │                │                  │賣第三級毒品所得新臺幣陸│
│    │          │                │                  │佰元連帶沒收，如全部或一│
│    │          │                │                  │部不能沒收時，以其等財產│
│    │          │                │                  │連帶抵償之。            │
├──┼─────┼────────┼─────────┼────────────┤
│ 35 │吳佳穎    │96年8 月初某日某│以每小包1,000 元之│甲○○、丙○○共同販賣第│
│    │          │時許，在臺南市金│價格，販賣第三級毒│三級毒品，甲○○處有期徒│
│    │          │華路桃谷KTV     │品Ｋ他命1 包      │刑貳年；丙○○處有期徒刑│
│    │          │                │                  │貳年捌月。扣案之電子秤壹│
│    │          │                │                  │台、夾鍊袋壹包、帳冊壹本│
│    │          │                │                  │、門號0000000000、093862│
│    │          │                │                  │4413、0000000000號行動電│
│    │          │                │                  │話各壹具（各含SIM 卡壹張│
│    │          │                │                  │），均沒收之；未扣案之販│
│    │          │                │                  │賣第三級毒品所得新臺幣壹│
│    │          │                │                  │仟元連帶沒收，如全部或一│
│    │          │                │                  │部不能沒收時，以其等財產│
│    │          │                │                  │連帶抵償之。            │
├──┼─────┼────────┼─────────┼────────────┤
│ 36 │江文蘭（綽│96年7 月中旬某日│以每小包600 元之價│甲○○、丙○○共同販賣第│
│    │號：雨婷）│某時許，在臺南市│格，販賣第三級毒品│三級毒品，甲○○處有期徒│
│    │          │中西區○○路○ 段│Ｋ他命1包         │刑貳年；丙○○處有期徒刑│
│    │          │184 號14樓之8 （│                  │貳年捌月。扣案之電子秤壹│
│    │          │被告甲○○住處）│                  │台、夾鍊袋壹包、帳冊壹本│
│    │          │                │                  │、門號0000000000、093862│
│    │          │                │                  │4413、0000000000號行動電│
│    │          │                │                  │話各壹具（各含SIM 卡壹張│
│    │          │                │                  │），均沒收之；未扣案之販│
│    │          │                │                  │賣第三級毒品所得新臺幣陸│
│    │          │                │                  │佰元連帶沒收，如全部或一│
│    │          │                │                  │部不能沒收時，以其等財產│
│    │          │                │                  │連帶抵償之。            │
├──┼─────┼────────┼─────────┼────────────┤
│ 37 │江文蘭（綽│96年8 月初某日某│以每小包600 元之價│甲○○、丙○○共同販賣第│
│    │號：雨婷）│時許，在臺南市中│格，販賣第三級毒品│三級毒品，甲○○處有期徒│
│    │          │西區○○路○ 段  │Ｋ他命1包         │刑貳年；丙○○處有期徒刑│
│    │          │184 號14樓之8 （│                  │貳年捌月。扣案之電子秤壹│
│    │          │被告甲○○住處）│                  │台、夾鍊袋壹包、帳冊壹本│
│    │          │                │                  │、門號0000000000、093862│
│    │          │                │                  │4413、0000000000號行動電│
│    │          │                │                  │話各壹具（各含SIM 卡壹張│
│    │          │                │                  │），均沒收之；未扣案之販│
│    │          │                │                  │賣第三級毒品所得新臺幣陸│
│    │          │                │                  │佰元連帶沒收，如全部或一│
│    │          │                │                  │部不能沒收時，以其等財產│
│    │          │                │                  │連帶抵償之。            │
├──┼─────┼────────┼─────────┼────────────┤
│ 38 │江文蘭（綽│96年9 月初某日某│以每包1,000 元之價│甲○○、丙○○共同販賣第│
│    │號：雨婷）│時許，在臺南市中│格，販賣第三級毒品│三級毒品，甲○○處有期徒│
│    │          │西區○○路○ 段  │Ｋ他命1包（惟江文 │刑貳年；丙○○處有期徒刑│
│    │          │184 號14樓之8 （│蘭係以賒欠之方式購│貳年捌月。扣案之電子秤壹│
│    │          │被告甲○○住處）│買，並未給付款項）│台、夾鍊袋壹包、帳冊壹本│
│    │          │                │                  │、門號0000000000、093862│
│    │          │                │                  │4413、0000000000號行動電│
│    │          │                │                  │話各壹具（各含SIM 卡壹張│
│    │          │                │                  │），均沒收之。          │
├──┼─────┼────────┼─────────┼────────────┤
│ 39 │江文蘭（綽│96年9 月中旬某日│以每包1,000 元之價│甲○○、丙○○共同販賣第│
│    │號：雨婷）│某時許，在臺南市│格，販賣第三級毒品│三級毒品，甲○○處有期徒│
│    │          │中西區○○路○ 段│Ｋ他命1包（惟江文 │刑貳年；丙○○處有期徒刑│
│    │          │184 號14樓之8 （│蘭係以賒欠之方式購│貳年捌月。扣案之電子秤壹│
│    │          │被告甲○○住處）│買，並未給付款項）│台、夾鍊袋壹包、帳冊壹本│
│    │          │                │                  │、門號0000000000、093862│
│    │          │                │                  │4413 、0000000000號行動 │
│    │          │                │                  │電話各壹具（各含SIM卡壹 │
│    │          │                │                  │張），均沒收之。        │
├──┼─────┼────────┼─────────┼────────────┤
│ 40 │潘貞妤（綽│96年7 月間某日某│以每包2,000 元之價│甲○○、丙○○共同販賣第│
│    │號：藍天）│時許，在臺南市金│格，販賣第三級毒品│三級毒品，甲○○處有期徒│
│    │          │華路桃谷KTV 附近│Ｋ他命1 包（惟潘貞│刑貳年；丙○○處有期徒刑│
│    │          │                │妤係以賒欠之方式購│貳年捌月。扣案之電子秤壹│
│    │          │                │買，並未給付款項）│台、夾鍊袋壹包、帳冊壹本│
│    │          │                │                  │、門號0000000000、093862│
│    │          │                │                  │4413、0000000000號行動電│
│    │          │                │                  │話各壹具（各含SIM 卡壹張│
│    │          │                │                  │），均沒收之。          │
├──┼─────┼────────┼─────────┼────────────┤
│ 41 │潘貞妤（綽│96年8 月間某日某│以每包2,000 元之價│甲○○、丙○○共同販賣第│
│    │號：藍天）│時許，在臺南市金│格，販賣第三級毒品│三級毒品，甲○○處有期徒│
│    │          │華路桃谷KTV 附近│Ｋ他命1 包        │刑貳年；丙○○處有期徒刑│
│    │          │                │                  │貳年捌月。扣案之電子秤壹│
│    │          │                │                  │台、夾鍊袋壹包、帳冊壹本│
│    │          │                │                  │、門號0000000000、093862│
│    │          │                │                  │4413、0000000000號行動電│
│    │          │                │                  │話各壹具（各含SIM 卡壹張│
│    │          │                │                  │），均沒收之；未扣案之販│
│    │          │                │                  │賣第三級毒品所得新臺幣貳│
│    │          │                │                  │仟元連帶沒收，如全部或一│
│    │          │                │                  │部不能沒收時，以其等財產│
│    │          │                │                  │連帶抵償之。            │
├──┼─────┼────────┼─────────┼────────────┤
│ 42 │潘貞妤（綽│96年9 月間某日某│以每包1,000 元之價│甲○○、丙○○共同販賣第│
│    │號：藍天）│時許，在臺南市金│格，販賣第三級毒品│三級毒品，甲○○處有期徒│
│    │          │華路桃谷KTV 附近│Ｋ他命1 包        │刑貳年；丙○○處有期徒刑│
│    │          │                │                  │貳年捌月。扣案之電子秤壹│
│    │          │                │                  │台、夾鍊袋壹包、帳冊壹本│
│    │          │                │                  │、門號0000000000、093862│
│    │          │                │                  │4413、0000000000號行動電│
│    │          │                │                  │話各壹具（各含SIM 卡壹張│
│    │          │                │                  │），均沒收之；未扣案之販│
│    │          │                │                  │賣第三級毒品所得新臺幣壹│
│    │          │                │                  │仟元連帶沒收，如全部或一│
│    │          │                │                  │部不能沒收時，以其等財產│
│    │          │                │                  │連帶抵償之。            │
├──┼─────┼────────┼─────────┼────────────┤
│ 43 │王麗芳（綽│96年7 月間某日某│以每包2,000 元之價│甲○○、丙○○共同販賣第│
│    │號：糖果）│時許，在臺南市臨│格，販賣第三級毒品│三級毒品，甲○○處有期徒│
│    │          │安路「褲子大王」│Ｋ他命1 包（惟王麗│刑貳年；丙○○處有期徒刑│
│    │          │附近            │芳係以賒欠之方式購│貳年捌月。扣案之電子秤壹│
│    │          │                │買，並未給付款項）│台、夾鍊袋壹包、帳冊壹本│
│    │          │                │                  │、門號0000000000、093862│
│    │          │                │                  │4413、0000000000號行動電│
│    │          │                │                  │話各壹具（各含SIM 卡壹張│
│    │          │                │                  │），均沒收之。          │
├──┼─────┼────────┼─────────┼────────────┤
│ 44 │王麗芳（綽│96年8 月間某日某│以每包3,000 元之價│甲○○、丙○○共同販賣第│
│    │號：糖果）│時許，在臺南市臨│格，販賣第三級毒品│三級毒品，甲○○處有期徒│
│    │          │安路「褲子大王」│Ｋ他命1 包（惟王麗│刑貳年；丙○○處有期徒刑│
│    │          │附近            │芳係以賒欠之方式購│貳年捌月。扣案之電子秤壹│
│    │          │                │買，並未給付款項）│台、夾鍊袋壹包、帳冊壹本│
│    │          │                │                  │、門號0000000000、093862│
│    │          │                │                  │4413、0000000000號行動電│
│    │          │                │                  │話各壹具（各含SIM 卡壹張│
│    │          │                │                  │），均沒收之。          │
├──┼─────┼────────┼─────────┼────────────┤
│ 45 │李建道（綽│96年8 月初某日某│以每小包500 元之價│甲○○、丙○○共同販賣第│
│    │號：小道）│時許，在臺南市「│格，販賣第三級毒品│三級毒品，甲○○處有期徒│
│    │          │黑將檳榔攤」附近│Ｋ他命4 包，合計金│刑貳年；丙○○處有期徒刑│
│    │          │                │額2,000 元        │貳年捌月。扣案之電子秤壹│
│    │          │                │                  │台、夾鍊袋壹包、帳冊壹本│
│    │          │                │                  │、門號0000000000、093862│
│    │          │                │                  │4413、0000000000號行動電│
│    │          │                │                  │話各壹具（各含SIM 卡壹張│
│    │          │                │                  │），均沒收之；未扣案之販│
│    │          │                │                  │賣第三級毒品所得新臺幣貳│
│    │          │                │                  │仟元連帶沒收，如全部或一│
│    │          │                │                  │部不能沒收時，以其等財產│
│    │          │                │                  │連帶抵償之。            │
├──┼─────┼────────┼─────────┼────────────┤
│ 46 │李建道（綽│96年8 月10日某時│以每小包500 元之價│甲○○、丙○○共同販賣第│
│    │號：小道）│許，在臺南市「黑│格，販賣第三級毒品│三級毒品，甲○○處有期徒│
│    │          │將檳榔攤」附近  │Ｋ他命4 包，合計金│刑貳年；丙○○處有期徒刑│
│    │          │                │額2,000元         │貳年捌月。扣案之電子秤壹│
│    │          │                │                  │台、夾鍊袋壹包、帳冊壹本│
│    │          │                │                  │、門號0000000000、093862│
│    │          │                │                  │4413、0000000000號行動電│
│    │          │                │                  │話各壹具（各含SIM 卡壹張│
│    │          │                │                  │），均沒收之；未扣案之販│
│    │          │                │                  │賣第三級毒品所得新臺幣貳│
│    │          │                │                  │仟元連帶沒收，如全部或一│
│    │          │                │                  │部不能沒收時，以其等財產│
│    │          │                │                  │連帶抵償之。            │
├──┼─────┼────────┼─────────┼────────────┤
│ 47 │李建道（綽│96年8 月17日某時│以每小包500 元之價│甲○○、丙○○共同販賣第│
│    │號：小道）│許，在臺南市「黑│格，販賣第三級毒品│三級毒品，甲○○處有期徒│
│    │          │將檳榔攤」附近  │Ｋ他命4 包，合計金│刑貳年；丙○○處有期徒刑│
│    │          │                │額2,000元         │貳年捌月。扣案之電子秤壹│
│    │          │                │                  │台、夾鍊袋壹包、帳冊壹本│
│    │          │                │                  │、門號0000000000、093862│
│    │          │                │                  │4413、0000000000號行動電│
│    │          │                │                  │話各壹具（各含SIM 卡壹張│
│    │          │                │                  │），均沒收之；未扣案之販│
│    │          │                │                  │賣第三級毒品所得新臺幣貳│
│    │          │                │                  │仟元連帶沒收，如全部或一│
│    │          │                │                  │部不能沒收時，以其等財產│
│    │          │                │                  │連帶抵償之。            │
├──┼─────┼────────┼─────────┼────────────┤
│ 48 │黃馨柔（綽│96年8 月15日某時│以每小包600 元之價│甲○○、丙○○共同販賣第│
│    │號：妹妹）│許，在臺南市金華│格，販賣第三級毒品│三級毒品，甲○○處有期徒│
│    │          │路桃谷KTV       │Ｋ他命1 包        │刑貳年；丙○○處有期徒刑│
│    │          │                │                  │貳年捌月。扣案之電子秤壹│
│    │          │                │                  │台、夾鍊袋壹包、帳冊壹本│
│    │          │                │                  │、門號0000000000、093862│
│    │          │                │                  │4413、0000000000號行動電│
│    │          │                │                  │話各壹具（各含SIM 卡壹張│
│    │          │                │                  │），均沒收之；未扣案之販│
│    │          │                │                  │賣第三級毒品所得新臺幣陸│
│    │          │                │                  │佰元連帶沒收，如全部或一│
│    │          │                │                  │部不能沒收時，以其等財產│
│    │          │                │                  │連帶抵償之。            │
├──┼─────┼────────┼─────────┼────────────┤
│ 49 │黃馨柔（綽│96年9 月間某日某│以每小包600 元之價│甲○○、丙○○共同販賣第│
│    │號：妹妹）│時許，在臺南市金│格，販賣第三級毒品│三級毒品，甲○○處有期徒│
│    │          │華路桃谷KTV     │Ｋ他命1 包        │刑貳年；丙○○處有期徒刑│
│    │          │                │                  │貳年捌月。扣案之電子秤壹│
│    │          │                │                  │台、夾鍊袋壹包、帳冊壹本│
│    │          │                │                  │、門號0000000000、093862│
│    │          │                │                  │4413、0000000000號行動電│
│    │          │                │                  │話各壹具（各含SIM 卡壹張│
│    │          │                │                  │），均沒收之；未扣案之販│
│    │          │                │                  │賣第三級毒品所得新臺幣陸│
│    │          │                │                  │佰元連帶沒收，如全部或一│
│    │          │                │                  │部不能沒收時，以其等財產│
│    │          │                │                  │連帶抵償之。            │
├──┼─────┼────────┼─────────┼────────────┤
│ 50 │黃馨柔（綽│96年10月間某日某│以每小包700 元之價│甲○○、丙○○共同販賣第│
│    │號：妹妹）│時許，在臺南市金│格，販賣第三級毒品│三級毒品，甲○○處有期徒│
│    │          │華路桃谷KTV     │Ｋ他命1 包        │刑貳年；丙○○處有期徒刑│
│    │          │                │                  │貳年捌月。扣案之電子秤壹│
│    │          │                │                  │台、夾鍊袋壹包、帳冊壹本│
│    │          │                │                  │、門號0000000000、093862│
│    │          │                │                  │4413、0000000000號行動電│
│    │          │                │                  │話各壹具（各含SIM 卡壹張│
│    │          │                │                  │），均沒收之；未扣案之販│
│    │          │                │                  │賣第三級毒品所得新臺幣柒│
│    │          │                │                  │佰元連帶沒收，如全部或一│
│    │          │                │                  │部不能沒收時，以其等財產│
│    │          │                │                  │連帶抵償之。            │
├──┼─────┼────────┼─────────┼────────────┤
│ 51 │黃馨柔（綽│96年11月間某日某│以每小包600 元之價│甲○○、丙○○共同販賣第│
│    │號：妹妹）│時許，在臺南市金│格，販賣第三級毒品│三級毒品，甲○○處有期徒│
│    │          │華路桃谷KTV     │Ｋ他命1 包        │刑貳年；丙○○處有期徒刑│
│    │          │                │                  │貳年捌月。扣案之電子秤壹│
│    │          │                │                  │台、夾鍊袋壹包、帳冊壹本│
│    │          │                │                  │、門號0000000000、093862│
│    │          │                │                  │4413、0000000000號行動電│
│    │          │                │                  │話各壹具（各含SIM 卡壹張│
│    │          │                │                  │），均沒收之；未扣案之販│
│    │          │                │                  │賣第三級毒品所得新臺幣陸│
│    │          │                │                  │佰元連帶沒收，如全部或一│
│    │          │                │                  │部不能沒收時，以其等財產│
│    │          │                │                  │連帶抵償之。            │
├──┼─────┼────────┼─────────┼────────────┤
│ 52 │黃馨柔（綽│97年2 月間某日某│以每包3,000 元之價│甲○○、丙○○共同販賣第│
│    │號：妹妹）│時許，在臺南市金│格，販賣第三級毒品│三級毒品，甲○○處有期徒│
│    │          │華路桃谷KTV     │Ｋ他命1 包        │刑貳年；丙○○處有期徒刑│
│    │          │                │                  │貳年捌月。扣案之電子秤壹│
│    │          │                │                  │台、夾鍊袋壹包、帳冊壹本│
│    │          │                │                  │、門號0000000000、093862│
│    │          │                │                  │4413、0000000000號行動電│
│    │          │                │                  │話各壹具（各含SIM 卡壹張│
│    │          │                │                  │），均沒收之；未扣案之販│
│    │          │                │                  │賣第三級毒品所得新臺幣│
│    │          │                │                  │仟元連帶沒收，如全部或一│
│    │          │                │                  │部不能沒收時，以其等財產│
│    │          │                │                  │連帶抵償之。            │
├──┼─────┼────────┼─────────┼────────────┤
│ 53 │謝佩穎（綽│97年2 月初某日某│以每包1,000 元之價│甲○○、丙○○共同販賣第│
│    │號：可兒）│時許，在臺南市寶│格，販賣第三級毒品│三級毒品，甲○○處有期徒│
│    │          │麗金大樓樓下    │Ｋ他命1 包        │刑貳年；丙○○處有期徒刑│
│    │          │                │                  │貳年捌月。扣案之電子秤壹│
│    │          │                │                  │台、夾鍊袋壹包、帳冊壹本│
│    │          │                │                  │、門號0000000000、093862│
│    │          │                │                  │4413、0000000000號行動電│
│    │          │                │                  │話各壹具（各含SIM 卡壹張│
│    │          │                │                  │），均沒收之；未扣案之販│
│    │          │                │                  │賣第三級毒品所得新臺幣壹│
│    │          │                │                  │仟元連帶沒收，如全部或一│
│    │          │                │                  │部不能沒收時，以其等財產│
│    │          │                │                  │連帶抵償之。            │
├──┼─────┼────────┼─────────┼────────────┤
│ 54 │謝佩穎（綽│97年2 月中旬某日│以每包1,000 元之價│甲○○、丙○○共同販賣第│
│    │號：可兒）│某時許，在臺南市│格，販賣第三級毒品│三級毒品，甲○○處有期徒│
│    │          │寶麗金大樓樓下  │Ｋ他命1 包        │刑貳年；丙○○處有期徒刑│
│    │          │                │                  │貳年捌月。扣案之電子秤壹│
│    │          │                │                  │台、夾鍊袋壹包、帳冊壹本│
│    │          │                │                  │、門號0000000000、093862│
│    │          │                │                  │4413、0000000000號行動電│
│    │          │                │                  │話各壹具（各含SIM 卡壹張│
│    │          │                │                  │），均沒收之；未扣案之販│
│    │          │                │                  │賣第三級毒品所得新臺幣壹│
│    │          │                │                  │仟元連帶沒收，如全部或一│
│    │          │                │                  │部不能沒收時，以其等財產│
│    │          │                │                  │連帶抵償之。            │
├──┼─────┼────────┼─────────┼────────────┤
│ 55 │謝佩穎（綽│97年2 月底某日某│以每包1,800 元之價│甲○○、丙○○共同販賣第│
│    │號：可兒）│時許，在臺南市寶│格，販賣第三級毒品│三級毒品，甲○○處有期徒│
│    │          │麗金大樓樓下    │Ｋ他命1 包（惟謝佩│刑貳年；丙○○處有期徒刑│
│    │          │                │穎係以賒欠之方式購│貳年捌月。扣案之電子秤壹│
│    │          │                │買，並未給付款項）│台、夾鍊袋壹包、帳冊壹本│
│    │          │                │                  │、門號0000000000、093862│
│    │          │                │                  │4413、0000000000號行動電│
│    │          │                │                  │話各壹具（各含SIM 卡壹張│
│    │          │                │                  │），均沒收之。          │
├──┼─────┼────────┼─────────┼────────────┤
│ 56 │謝佩穎（綽│97年3 月初某日某│以每包1,000 元之價│甲○○、丙○○共同販賣第│
│    │號：可兒）│時許，在臺南市寶│格，販賣第三級毒品│三級毒品，甲○○處有期徒│
│    │          │麗金大樓樓下    │Ｋ他命1 包（惟謝佩│刑貳年；丙○○處有期徒刑│
│    │          │                │穎係以賒欠之方式購│貳年捌月。扣案之電子秤壹│
│    │          │                │買，並未給付款項）│台、夾鍊袋壹包、帳冊壹本│
│    │          │                │                  │、門號0000000000、093862│
│    │          │                │                  │4413、0000000000號行動電│
│    │          │                │                  │話各壹具（各含SIM 卡壹張│
│    │          │                │                  │），均沒收之。          │
├──┼─────┼────────┼─────────┼────────────┤
│ 57 │謝佩穎（綽│97年3 月中旬某日│以每包1,500 元之價│甲○○、丙○○共同販賣第│
│    │號：可兒）│某時許，在臺南市│格，販賣第三級毒品│三級毒品，甲○○處有期徒│
│    │          │寶麗金大樓樓下  │Ｋ他命1 包（惟謝佩│刑貳年；丙○○處有期徒刑│
│    │          │                │穎係以賒欠之方式購│貳年捌月。扣案之愷他命壹│
│    │          │                │買，並未給付款項）│包（驗後淨重零點零肆公克│
│    │          │                │                  │）沒收銷燬之；扣案之電子│
│    │          │                │                  │秤壹台、夾鍊袋壹包、帳冊│
│    │          │                │                  │壹本、門號0000000000、09│
│    │          │                │                  │00000000、0000000000號行│
│    │          │                │                  │動電話各壹具（各含SIM 卡│
│    │          │                │                  │壹張），均沒收之。      │
└──┴─────┴────────┴─────────┴────────────┘
附錄：本判決論罪科刑法條全文
毒品危害防制條例第4條第3項：
製造、運輸、販賣第三級毒品者，處 5 年以上有期徒刑，得併
科新臺幣 7 百萬元以下罰金。

司法院資訊處製作；財團法人民間司法改革基金會備份。
